【裁判字號】    95,訴,211
【裁判日期】    950309
【裁判案由】    違反毒品危害防制條例
【裁判全文】
臺灣臺南地方法院刑事判決               95年度訴字第211號
公  訴  人  臺灣臺南地方法院檢察署檢察官
被      告  乙○○
                    （另案在臺灣臺南監獄臺南分監執行中）
上列被告因違反毒品危害防制條例案件，經檢察官提起公訴（94
年度毒偵字第3129號、95年度毒偵字第30號），被告於本院行準
備程序中就被訴犯罪事實為有罪之陳述，本院合議庭裁定由受命
法官獨任行簡式審判程序，判決如下：
    主  文
乙○○連續施用第一級毒品，累犯，處有期徒刑壹年。
    事  實
一、乙○○曾因竊盜案件，經本院以九十三年度簡上字第一六八
    號判決判處有期徒刑六月確定，於民國九十三年十一月二日
    易科罰金執行完畢；亦曾因違反毒品危害防制條例案件，經
    本院裁定送勒戒處所觀察、勒戒後，認為有繼續施用毒品之
    傾向，再經本院以九十一年度毒聲字第一八六四號裁定令入
    戒治處所施以強制戒治，嗣停止戒治付保護管束後，乙○○
    又於保護管束期間施用毒品，再經本院裁定撤銷停止戒治，
    令入戒治處所執行所餘戒治期間，至九十三年五月二十四日
    強制戒治期滿執行完畢，並於同年六月八日，經臺灣臺南地
    方法院檢察署檢察官以九十三年度戒毒偵字第一二四號為不
    起訴處分。然乙○○仍未戒除毒癮，又因施用第一級毒品案
    件，經本院於九十四年六月三十日以九十四年度訴字第六四
    三號判決判處有期徒刑八月，於同年九月九日確定，現在監
    服刑中。
二、詎乙○○不知悔改，於前開強制戒治處分執行完畢釋放後五
    年內，再度基於施用第一級毒品海洛因之概括犯意，自九十
    四年九月二十日晚間十時許起至同年十一月三日上午十時許
    止，連續在臺南市北區舊元寶樂園附近友人租屋處及其位於
    臺南縣永康市○○○路七０六號租屋處，以針筒注射方式施
    用第一級毒品海洛因多次，嗣於九十四年十月十日晚間八時
    二十分許，乙○○因另涉竊盜案件，為警在臺南縣永康市○
    ○里○○○路十號旁之空地查獲，員警對其採尿送驗，在其
    尿液中驗出嗎啡陽性反應；另於同年十一月三日下午二時零
    五分許，員警持臺灣臺南地方法院檢察署檢察官核發之拘票
    在臺南縣永康市○○○路七０六號其租屋處前將乙○○拘提
    到案，員警再度對其採尿送驗，亦在其尿液中驗出嗎啡陽性
    反應，而查知上情。
三、案經臺南縣警察局永康分局報請臺灣臺南地方法院檢察署檢
    察官偵查起訴。
    理  由
一、訊據被告乙○○對於上開事實，均坦承不諱，且其尿液經警
    兩度採集送驗結果，均呈嗎啡陽性反應，有臺南縣警察局永
    康分局偵辦毒品危害防制條例案送驗尿液編號與真實姓名對
    照表編號名冊二紙、長榮大學九十四年十月二十六日、同年
    十一月十八日出具之確認報告各一紙在卷可憑（見南縣永警
    偵字第０九四００三二八六八號卷第八至九頁、南縣永警偵
    字第０九四００三四０九三號卷第九至十頁），足見被告之
    自白與事實相符，應可採信。本案事證明確，被告犯行已堪
    認定，應依法論科。
二、查被告曾因違反毒品危害防制條例案件，經本院裁定送勒戒
    處所觀察、勒戒後，認為有繼續施用毒品之傾向，再經本院
    以九十一年度毒聲字第一八六四號裁定令入戒治處所施以強
    制戒治，至九十三年五月二十四日強制戒治期滿執行完畢，
    並於同年六月八日，經臺灣臺南地方法院檢察署檢察官以九
    十三年度戒毒偵字第一二四號為不起訴處分，有不起訴處分
    書、臺灣高等法院被告全國前案紀錄表各一份在卷可憑，其
    於前開強制戒治處分執行完畢釋放後五年內再度施用第一級
    毒品海洛因，核其所為，係犯毒品危害防制條例第十條第一
    項之施用第一級毒品罪。被告施用第一級毒品海洛因多次，
    其各次施用行為時間緊接，所犯係構成要件相同之罪，顯係
    基於概括之犯意反覆為之，為連續犯，應依刑法第五十六條
    之規定論以一罪，並加重其刑。檢察官起訴意旨，雖未論及
    被告自九十四年九月二十日起至同年十月十日前施用第一級
    毒品海洛因犯行，然此部分與起訴部分有連續犯之裁判上一
    罪關係，本院自應併予審究。末查被告曾因竊盜案件，經本
    院以九十三年度簡上字第一六八號判決判處有期徒刑六月確
    定，於九十三年十一月二日易科罰金執行完畢，此同有臺灣
    高等法院被告全國前案紀錄表存卷可參，其於前開有期徒刑
    執行完畢後五年內再犯本案有期徒刑以上之罪，為累犯，應
    依刑法第四十七條之規定加重其刑，並遞加重之。爰審酌被
    告沈迷毒品，經觀察、勒戒、強制戒治乃至於受刑之宣告仍
    未戒除毒癮，且於九十四年十月十日為警查獲後，短時間內
    再度施用第一級毒品海洛因，不知戒慎，但其犯後坦承犯行
    ，態度尚稱良好等一切情狀，量處如主文所示之刑，以示懲
    儆。
據上論斷，應依刑事訴訟法第二百九十九條第一項前段、第二百
七十三條之一第一項，毒品危害防制條例第十條第一項，刑法第
十一條前段、第五十六條、第四十七條，判決如主文。
本案經檢察官甲○○到庭執行職務。
中    華    民    國    95    年    3     月    9     日
                  刑事第十一庭  法  官  周紹武
以上正本證明與原本無異。
如不服本判決，應於判決送達後十日內，向本院提出上訴狀。
                                書記官  鄭佩玉
中    華    民    國    95    年    3     月    9     日
附錄本案論罪科刑法條全文：
毒品危害防制條例第十條第一項
施用第一級毒品者，處六月以上五年以下有期徒刑。


司法院資訊處製作；財團法人民間司法改革基金會備份。
